【裁判字號】    90,易,3052
【裁判日期】    901113
【裁判案由】    毒品危害防制條例
【裁判全文】
臺灣臺中地方法院刑事判決                          九十年度易字第三五二號
    公  訴  人  台灣台中地方法院檢察署檢察官
    被      告  甲○○
右列被告因違反毒品危害防制條例事件，茲經檢察官提起公訴（九十年度毒偵字第四
０七九四號），暨移送併辦（九十年度毒偵字第四六三九號），本院判決如左：
    主  文
甲○○連續施用第二級毒品，累犯，處有期徒刑伍月，如易科罰金以參佰元折算壹日
。扣案（甲基）安非他命晶體伍小包（各毛重參點伍公克、零點捌公克、陸點貳公克
、壹點零公克、零點玖公克），沒收銷燬之。
    事  實
一、甲○○（前曾於民國八十六年間，因違反麻醉藥品管理條例及賭博案件，經本院
    各判處有期徒刑三、二月，合併定應執行有期徒刑四月，於八十八年三月二十一
    日易科罰金執行完畢在案）前曾先後二次因施用毒品案件，經本院分別以八十八
    年度毒聲字第六二九三號、八十九年度毒聲字第四０三八號裁定送觀察、勒戒後
    ，均認無繼續施用毒品之傾向，由台灣台中地方法院檢察署檢察官於八十八年十
    一月二日以八十八年度毒偵字第一六八八號、八十九年七月十九日以八十九年度
    毒偵字第四八二０號分別處分不起訴。惟甲○○自前觀察勒戒完畢出所後，復另
    行起意，再度基於施用第二級毒品（甲基）安非他命之概括犯意，自八十九年十
    月間某日起，至同九十年九月七日晚上七時許止，先後多次在其台南縣永康市○
    ○○路二六六巷十八號十樓之三居住處等地，以將（甲基）安非他命置於玻璃吸
    食器內，下面用火燒烤，吸其所產生之煙氣方式，非法吸食（甲基）安非他命，
    平均約一星期非法施用（甲基）安非他命一次，然尚未成癮。嗣於八十九年十一
    月二十一日五時三十分許，在台中市○○路二號前，經警查獲，並扣得甲○○所
    有之（甲基）安非他命晶體二小包（各毛重三．五公克、０．八公克）；復於九
    十年九月九日二十一時許，甲○○駕駛車牌號碼３Ｓ─９１０１號附載楊大全（
    檢察官另案偵辦），行經在台中市○○區○○路與崇德路口附近，經警欄檢查獲
    ，並於該車車內扣得甲○○所有之海洛因粉末十九．二公克（檢察官另案起訴）
    及（甲基）安非他命晶體三小包（各毛重六．二公克、一．０公克、０．九公克
    ），與楊大全所有之電子磅秤一個。嗣經臺灣台中地方法院檢察署檢察官於九十
    年九月十日以九十年度聲戒字第一一六四號，向本院聲請將被告送強制戒治，現
    經本院以九十年度毒聲字第四五五四號裁定強制戒治中。
二、案經台中市警察局移送臺灣台中地方法院檢察署檢察官起訴及併案審理。
    理  由
一、右揭犯罪事實，迭據被告甲○○於偵、審中坦承不諱，且被告先後二次查獲時所
    採取之尿液，經分別送請台中縣衛生局及中山醫學大學附設醫院檢驗，均亦驗出
    有（甲基）安非他命陽性反應，此有該衛生局八十九年十二月十一日檢驗尿水報
    告書（八十九年度核退字第三六四四號偵查卷宗第二十九頁）、中山醫學大學附
    設醫院藥物濫用檢測中心九十年九月十日篩檢報告（九十年度毒偵字第四六三九
    號偵查卷宗第八頁），與尿液採證真實姓名對照表影本各一紙在卷可資佐證，復
    有被告所有之（甲基）安非他命晶體五小包扣案可資佐證。再被告前經先後二次
    依本院裁定送觀察、勒戒，嗣經觀察、勒戒後認無繼續施用毒品之傾向，由臺灣
    台中地方法院檢察署於八十八年十一月二日以八十八年度毒偵字第一六八八號、
    八十九年七月十九日以八十九年度毒偵字第四八二０號分別處分不起訴，另其再
    因本件施用毒品（三犯）犯行，經檢察官依毒品危害防制條例第二十條第三項，
    聲請裁定令入戒治處所施以強制戒治，現經本院以九十年度毒聲字第四五五四號
    裁定強制戒治中，亦有上開不起訴處分書及強制戒治裁定在卷足憑，綜上事證，
    ，被告自白與事實相符，事證明確，其犯行洵堪認定，應依法論科。
二、按（甲基）安非他命係毒品危害防制條例第二條第二項第二款所稱之第二級毒品
    ，被告施用安非他命之行為，核其所為係犯毒品危害防制條例第十條第二項施用
    毒品罪。又被告非法施用（甲基）安非他命行為，時間緊接，反覆為之，所犯又
    係同一罪名之罪，顯係基於概括之犯意，應依連續犯一罪，並加重其刑。再被告
    持有（甲基）安非他命後，進而施用，其持有之低度行為應被施用高度行為所吸
    收，不另論其持有第二級毒品罪。又被告於於八十六年間，因違反麻醉藥品管理
    條例及賭博案件，經本院各判處有期徒刑三、二月，合併定應執行有期徒刑四月
    ，於八十八年三月二十一日易科罰金執行完畢之事實，業經被告供明在卷，並有
    臺灣高等法院檢察署刑案紀錄簡復表、本院被告全國前案紀錄表各一件附卷可稽
    ，其於執行完畢後五年以內再犯有期徒刑以上之本罪，應依累犯之規定，加重其
    刑，並遞加之。至公訴意旨雖未就被告自八十九年十一月二十一日被查獲後之連
    續施用（甲基）安非他命犯嫌起訴，惟查被告至八十九年九月九日再度被查獲，
    其間仍有連續施用毒品至九十年九月七日止，且係基於施用（甲基）安非他命概
    括犯意連續為之，屬裁判上一罪之連續犯，此部分為起訴之效力所及，且經檢察
    官函送併案審理（九十年毒偵字第四六三九號），本院自應一併審究，併此敘明
    。爰審酌被告因吸用毒品安非他命觸法，經警查獲後仍不斷然戒絕，而隨即再犯
    ，且經送觀察、勒戒後，仍有繼續施用毒品傾向而不知悔改，與其犯罪之動機、
    目的、手段、吸食安非他命時間、所生危害係屬藥物自殘，尚未嚴重破壞社會秩
    序、侵害他人權益，及犯罪後坦承不諱態度良好等一切情狀，量處如主文所示之
    刑，併諭知易科罰金之折算標準。
三、扣（甲基）安非他命晶體五小包（各毛重參點伍公克、零點捌公克、陸點貳公克
    、壹點零公克、零點玖公克）係被告所有，業據被告陳明在卷，按上開扣案安非
    他命，係屬毒品危害防制條例第二條第二款所稱之第二級毒品，爰依同條例第十
    八條第一項前段規定沒收銷燬之。至被告非法施用第一級毒品海洛因之犯行，應
    由檢察官另案起訴，故扣案海洛因粉末部分，亦應另案為沒收之諭知。至扣案電
    子磅秤係同案被告楊大全所有，亦據被告及楊大全供明在卷，既非被告所有，又
    非違禁物，爰不另為沒收之宣告，附此敘明。
四、據上論斷，應依刑事訴訟法第二百九十九條第一項前段，毒品危害防制條例第十
    條第二項、第十八條第一項前段、第二十條第三項前段、刑法第十一條、第四十
    七條、第五十六條、第四十一條第一項前段、罰金罰鍰提高標準條例第二條判決
    如主文。
中      華      民      國    九十      年     十一     月     十三     日
                                      臺灣臺中地方法院刑事第六庭
                                          法  官  楊  熾  光
右正本證明與原本無異。
如不服本判決，應於送達後十日內向本院提出上訴狀（須附繕本），上訴於台灣高等
法院台中分院。
                                          書記官
中      華      民      國    九十      年     十一     月     十三     日
附錄本案所犯法條全文
毒品危害防制條例第十條第二項
施用第二級毒品者，處三年以下有期徒刑。


司法院資訊處製作；財團法人民間司法改革基金會備份。
